【裁判字號】    98,訴,20
【裁判日期】    980206
【裁判案由】    毒品危害防制條例
【裁判全文】
臺灣臺中地方法院刑事判決                98年度訴字第20號
公  訴  人  臺灣臺中地方法院檢察署檢察官
被      告  乙○○
上列被告因違反毒品危害防制條例案件，經檢察官提起公訴（97
年度毒偵字第6031號），於本院準備程序，被告就被訴事實為有
罪之陳述，經本院告知簡式審判程序意旨，並聽取當事人之意見
後，經合議庭裁定改行簡式審判程序，本院判決如下：
    主  文
乙○○施用第一級毒品，累犯，處有期徒刑拾月。扣案之海洛因
玖包（驗餘淨重參點柒捌公克，空包裝總重貳點貳玖公克，含包
裝袋玖只），沒收銷燬之。又施用第二級毒品，累犯，處有期徒
刑伍月。扣案之甲基安非他命伍包（毛重壹拾陸點肆壹公克，含
包裝袋伍只），沒收銷燬之。應執行有期徒刑壹年壹月。扣案之
海洛因玖包（驗餘淨重參點柒捌公克，空包裝總重貳點貳玖公克
，含包裝袋玖只）、甲基安非他命伍包（毛重壹拾陸點肆壹公克
，含包裝袋伍只），沒收銷燬之。
    犯罪事實
一、乙○○前有違反肅清煙毒條例、麻醉藥品管理條例及藥事法
    罪等前科，於民國92年2月7日因縮短刑期假釋出監並付保護
    管束；其又於92、93年間因施用毒品案件，經臺灣彰化地方
    法院裁定送觀察、勒戒後，認有繼續施用毒品傾向，再經裁
    定令入戒治處所施以強制戒治，於94年5月9日因停止戒治而
    出監，並經臺灣彰化地方法院檢察署檢察官於94年5月26日
    以94年度戒毒偵字第185、186、187、188、189號為不起訴
    處分確定，又上開假釋經撤銷後接續執行殘刑，並經臺灣高
    等法院臺中分院及臺灣彰化地方法院分別裁定減刑後應執行
    有期徒刑7年、1年9月確定，甫於96年12月16日縮刑期滿執
    行完畢。詎其仍不知悔改，於上開強制戒治執行完畢釋放後
    5年內，又基於施用第一級毒品海洛因及第二級毒品甲基安
    非他命之犯意，分別於97年10月9日上午6時許及同日上午6
    時30分許，在彰化縣埔鹽鄉○○村○○路37號之3其住處，
    施用第一級毒品海洛因及第二級毒品甲基安非他命各1次。
    嗣於97年10月11日下午9時30分許，為警在臺中市南屯區崇
    倫公園門口攔查，復前往其上揭住處搜索後查獲，並扣得第
    一級毒品海洛因9包（驗餘淨重3.78公克，空包裝總重2.29
    公克，含包裝袋9只）及第二級毒品甲基安非他命5包（毛重
    16.41公克，含包裝袋5只）。
二、案經臺灣臺中地方法院檢察署檢察官偵查起訴。
    理  由
一、按除被告所犯為死刑、無期徒刑、最輕本刑為3年以上有期
    徒刑之罪或高等法院管轄第一審案件者外，於刑事訴訟法第
    273條第1項程序進行中，被告先就被訴事實為有罪之陳述時
    ，審判長得告知被告簡式審判程序之旨，並聽取當事人、代
    理人、辯護人及輔佐人之意見後，裁定進行簡式審判程序；
    除簡式審判程序及簡易程序案件外，第一審應行合議審判，
    刑事訴訟法第273之1條第1項、第284條之1分別定有明文。
    查本件被告乙○○所犯係死刑、無期徒刑、最輕本刑為3年
    以上有期徒刑或高等法院管轄第一審案件以外之罪，並於本
    院行準備程序時就被訴事實為有罪之陳述，本院合議庭依前
    揭規定，經評議結果，裁定改由受命法官獨任行簡式審判程
    序。又簡式審判程序之證據調查，依刑事訴訟法第273條之2
    規定，不受同法第159條第1項審判外陳述排除之限制，再被
    告對於卷內之各項證據，亦不爭執證據能力，故卷內所列之
    各項證據，自得作為證據，合先敘明。
二、次按犯毒品危害防制條例第10條施用第一、二級毒品之罪者
    ，檢察官應先聲請法院裁定將被告令送勒戒處所觀察、勒戒
    ，經觀察、勒戒後，認無繼續施用毒品傾向者，應即釋放，
    並為不起訴之處分或不付審理之裁定；認有繼續施用毒品傾
    向者，應由檢察官聲請法院裁定令入戒治處所施以強制戒治
    ，且經觀察、勒戒或強制戒治執行完畢釋放後，5年內再犯
    第10條之罪，檢察官應依一般刑事訴訟程序予以起訴論罪科
    刑，此觀諸毒品危害防制條例第20條第1項、第2項、第23條
    第2項前段規定自明。查被告甫於94年5月26日因強制戒治執
    行完畢而釋放，揆諸前開規定，本案檢察官逕行起訴，核無
    違誤，自應由本院依法判決。
三、上揭犯罪事實，業據被告乙○○於警詢、偵訊及本院審理時
    均坦承不諱，並有上開海洛因9包及甲基安非他命5包扣案，
    復有扣押物品清單2紙、法務部調查局濫用藥物實驗室鑑定
    書1紙及照片數張在卷可證。而為警所採之尿液，經送鑑驗
    結果確呈可待因、嗎啡、安非他命、甲基安非他命陽性反應
    ，亦有中山醫學大學附設醫院檢驗科藥物檢測中心於97 年
    10月22日出具之尿液檢驗報告1份附卷可稽。足徵被告自白
    因有其他證據可補強，且查與事實相符，足予憑採。本案事
    證明確，被告犯行已經證明，應依法論科。
四、核被告乙○○所為，係犯毒品危害防制條例第10條第1項之
    施用第一級毒品罪及同條第2項之施用第二級毒品罪。被告
    所犯上開2罪，犯意各別，行為不同，應分論併罰。被告施
    用第一、二級毒品前後持有第一、二級毒品之低度行為，應
    為其施用第一、二級毒品之高度行為所吸收，不另論罪。又
    被告前有犯罪事實欄所載之前科，甫於96年12月16日縮刑期
    滿執行完畢，有檢察署刑案資料查註紀錄表、全國施用毒品
    案件紀錄表、臺灣高等法院被告前案紀錄表及在監在押全國
    紀錄表在卷可稽。其受徒刑之執行完畢後，5年以內故意再
    犯本件有期徒刑以上之罪，為累犯，均應依刑法第47條第1
    項規定加重其刑。爰審酌被告曾有多次施用毒品之不良素行
    ，經觀察、勒戒及強制戒治後，仍不知悔改警惕，猶繼續施
    用毒品，無視於毒品對於自身健康之戕害及國家對於杜絕毒
    品犯罪之禁令，惡性非輕，兼衡以被告犯罪之動機、目的、
    手段、智識能力、品行及犯後已坦承犯行，態度尚稱良好等
    一切情狀，量處如主文所示之刑，並定其應執行之刑。另扣
    案之海洛因9包（驗餘淨重3.78公克，空包裝總重2.29公克
    ，含包裝袋9只）及甲基安非他命5包（毛重16.41公克，含
    包裝袋5只），依毒品危害防制條例第2條第2項第1款及第2
    款之規定，分屬第一、二級之毒品，而包裝袋因與附著其上
    之毒品無從析離，自應視同第一級毒品海洛因及第二級毒品
    安非他命，不問屬於犯人與否，爰依毒品危害防制條例第18
    條第1項前段之規定，均宣告沒收銷燬之。
五、依刑事訴訟法第273條之1第1項、第299條第1項前段、第310
    條之2、第454條第1項，毒品危害防制條例第10條第1項、第
    2項、第18條第1項前段，刑法第11條前段、第47條第1項、
    第51條第5款，判決如主文。
六、如不服本判決，應於收受送達後10日內向本院提出上訴書狀
    ；並應敘述具體理由；其未敘述上訴理由者，應於上訴期間
    屆滿後20 日內向本院補提理由書（均須按他造當事人之人
    數附繕本）「切勿逕送上級法院」。
本案經檢察官甲○○到庭執行職務。
中    華    民    國    98    年    2     月    6     日
                  刑事第八庭    法  官  黃賢婷
以上正本證明與原本無異。
                                書記官  江美琪
中    華    民    國    98    年    2     月    6     日
附錄本案論罪科刑法條全文：
毒品危害防制條例第10條
施用第一級毒品者，處6月以上、5年以下有期徒刑。
施用第二級毒品者，處3年以下有期徒刑。


司法院資訊處製作；財團法人民間司法改革基金會備份。
